臺灣彰化地方法院刑事判決　　　　　　　　　　　　　九十一年度訴字第八三九號
　　公　訴　人　臺灣彰化地方法院檢察署檢察官
　　被　　　告　甲○○
右列被告因違反毒品危害防制條例案件，經檢察官提起公訴（九十一年度毒偵字第四
０號、第三七七號），本院判決如左：
    主      文
甲○○連續施用第一級毒品，處有期徒刑壹年，扣案之海洛因貳小包（驗後合計淨重
零點肆參公克），均沒收銷燬之，注射針筒貳支均沒收；又連續施用第二級毒品，處
有期徒刑捌月，玻璃吸食器壹支沒收；應執行有期徒刑壹年陸月，扣案之海洛因貳小
包（驗後合計淨重零點肆參公克），均沒收銷燬之，注射針筒貳支、玻璃吸食器壹支
均沒收。
    事      實
一、甲○○曾因搶奪等案件經台灣高等法院台中分院，於民國九十年十月二十六日判
    處有期徒刑四年四月確定，再因竊盜案件經本院於九十一年五月五日判處有期徒
    刑六月確定（均未構成累犯），又因施用毒品案件，經本院以八十九年度毒聲字
    第二四八六號裁定送勒戒處所觀察、勒戒後，認有繼續施用毒品之傾向，再經本
    院以八十九年度毒聲字第二七五二號裁定送強制戒治，再以本院八十九年度毒聲
    字第五八六七號裁定停止強制戒治，付保護管束，未經撤銷保護管束，視為執行
    期滿，由台灣彰化地方法院檢察署檢察官於九十年十月二十二日以九十年度戒毒
    偵字第一五三三號、第一五三四號、第一五三五號不起訴處分確定。仍不知悔改
    ，復基於施用第一級毒品之概括犯意，自九十年十月下旬前案不起訴處分後之某
    時起至九十一年二月六日上午十時許止，連續在其位於彰化縣員林鎮○○里○○
    路八十一號住處，以將海洛因溶入水中，再以注射針筒注射之方式，約一天一次
    ，施用海洛因多次；又另行基於施用第二級毒品之概括犯意，自九十年十月下旬
    前案不起訴處分後某時起至九十一年二月六日上午十時許止，連續在其前開住處
    ，以將第二級毒品甲基安非他命置於玻璃管內點燃加熱吸用其煙霧之方式，約一
    星期一次，施用安非他命多次。嗣先於九十年十二月二十八日十六時三十分許，
    在彰化縣員林鎮○○路二四０巷二八弄六號為警查獲，並扣得其所有之海洛因一
    包（驗後淨重０．三二公克）、注射針筒二支及玻璃吸管一支。再於九十一年二
    月六日二十二時三十分許，在彰化縣員林鎮○○○街二十四號前為警查獲，並扣
    得其所有之海洛因一包（驗後淨重０．一一公克）。
二、案經彰化縣警察局田中分局及員林分局先後報請臺灣彰化地方法院檢察署檢察官
    偵查起訴。
    理      由
一、右揭犯罪事實業據被告甲○○於警訊及偵審中坦承不諱，且其被查獲後為警採集
    之尿液，先後送請銓昕科技股份有限公司及彰化縣衛生局檢驗結果，呈嗎啡（海
    洛因施用入人體後，水解還原成嗎啡，再循嗎啡之代謝方式排出體外）、鴉片類
    及安非他命類陽性反應，有銓昕科技股份有限公司九十一年二月一日第0000
    0000號濫用藥物尿液檢驗報告及彰化縣衛生局九十一年二月二十五日煙檢字
    第九一０二九二號煙毒尿液檢驗成績書各一紙在卷可按（分別附於九十一年度毒
    偵字第四０號及毒偵字第三七七號卷內）。且扣案之二小包白粉，經送法務部調
    查局鑑定結果，確為海洛因一節，亦有該局九十一年一月十七日調科壹字第０九
    一二三０二八０六０號及九十一年三月四日調科壹字第一四０００八０六三號鑑
    定通知書各一紙附卷可憑，並有該二小包海洛因（驗後合計淨重零點四三公克）
    及注射針筒二支、玻璃吸管一支扣案可資佐證，被告之自白堪以採信。又被告前
    因施用毒品案件，經本院以八十九年度毒聲字第二四八六號裁定送勒戒處所觀察
    、勒戒後，認有繼續施用毒品之傾向，再經本院以八十九年度毒聲字第二七五二
    號裁定送強制戒治，再以本院八十九年度毒聲字第五八六七號裁定停止強制戒治
    ，付保護管束，未經撤銷保護管束，視為執行期滿，由台灣彰化地方法院檢察署
    檢察官於九十年十月二十二日以九十年度戒毒偵字第一五三三號、第一五三四號
    、第一五三五號不起訴處分確定等情，有台灣高等法院被告全國前案紀錄表及臺
    灣彰化地方法院檢察署刑案資料查註紀錄表等資料在卷足憑，顯係於前案施用毒
    品經強制戒治期滿，由檢察官為不起訴之處分後，五年內再犯本件施用毒品罪，
    本件事證明確，被告二犯施用毒品之犯行應堪認定。
二、核被告甲○○所為，係犯毒品危害防制條例第十條第一項之施用第一級毒品罪及
    第十條第二項之施用第二級毒品罪。被告分別持有第一、二級毒品之低度行為應
    各為其施用之高度行為吸收，不另論罪，並予敘明。被告先後多次施用第一、二
    級毒品海洛因及安非他命之犯行，時間緊接，所犯又係構成要件相同之罪名，顯
    係各基於概括犯意為之，應依連續犯規定論以一罪，並均加重其刑。其前開所犯
    二罪間，犯罪構成要件不同，行為互殊，顯係基於個別犯意為之，應予分論併罰
    。爰審酌被告犯罪次數、施用之期間、動機、目的、方法、不知珍惜身體，犯罪
    所生危害，及犯後坦承犯行，態度良好等一切情狀，各量處如主文所示之刑，並
    定其應執行之刑，以示懲處。扣案被告所有之第一級毒品海洛因二小包（驗後合
    計淨重零點四三公克），屬第一級毒品，爰依毒品危害防制條例第十八條第一項
    前段規定，沒收銷燬之。至於注射針筒二支、玻璃吸食器一支，為被告所有供犯
    罪所用之物，併予宣告沒收。
據上論斷，應依刑事訴訟法第二百九十九條第一項前段，毒品危害防制條例第十條第
一項、第二項、第十八條第一項前段，刑法第十一條前段、第五十六條、第五十一條
第五款、第三十八條第一項第二款，判決如主文。
本案經檢察官孫沛琦 到庭執行職務。
中      華      民      國      九十一      年    九    月      十三    日
                                臺灣彰化地方法院刑事第一庭
   法      官  陳  秋  錦
右正本證明與原本無異。
如不服本判決，應於判決送達後十日內，向本院提出上訴狀( 須附繕本 )。
                                    法院書記官  于  淑  真
中      華      民      國      九十一      年    九    月      十三    日
毒品危害防制條例第十條：
施用第一級毒品者，處六月以上五年以下有期徒刑。
施用第二級毒品者，處三年以下有期徒刑。
